# 请问损益表的投资收益与现金流量表附的投资损失（减收益）金额不一样的原因是什么？

提问人：ahczxl 时间：2015-10-29 21:01:18
请问损益表的投资收益与现金流量表附表的投资损失（减收益）金额不一样的原因是什么？如中国平安 2014 年损益表中”投资收益”7,873,500万元，而在现金流量表附表中”投资损失“--10,336,400万元。

回答人：chenyiwei
金融企业有部分投资收益所对应的现金流量是经营活动性质的，由此会导致间接法部分中“投资损失”的金额与利润表中“投资收益”的金额不一致。